臺灣彰化地方法院刑事判決                          九十一年度訴字第三九號
    公  訴  人  臺灣彰化地方法院檢察署檢察官
    被      告  乙○○
    被      告  丙○○
    被      告  戊○○
    被      告  甲○○
右列被告因違反公職人員選舉罷免法案件，經檢察官提起公訴（九十一年度選偵字第
五十五號），本院判決如左：
    主      文
乙○○、丙○○、戊○○、甲○○均無罪。
    理      由
一、公訴意旨略以：被告乙○○係彰化縣秀水鄉鄉長登記候選人王瑞雄之胞弟，擔任
    助選工作，應知選舉乃民主政治重要之一環，為期選舉之公平、廉潔性，不得對
    於有投票權之人交付其他不正利益，而約其為一定之行使。竟仍基於使王瑞雄當
    選之賄選犯意，於民國九十一年一月二十六日即鄉鎮市長選舉當日上午九時許，
    駕駛車號三Ｑ─九二三二號自用小貨車，免費搭載其住處附近之老人即被告丙○○、戊○○、甲○○等具有彰化縣秀水鄉鄉長選舉權之人前往投票所投票，以使
    丙○○、戊○○、甲○○等人支持王瑞雄而為一定之投票。而丙○○、戊○○、
    甲○○等人亦明知乙○○係彰化縣秀水鄉鄉長登記候選人王瑞雄之胞弟，竟仍收
    受乙○○提供之免費搭車之不正當利益，搭車前往投票，因認被告等均涉有違反
    刑法第一百四十四條及公職人員選舉罷免法第九十條之一第一項之罪嫌云云。
二、按犯罪事實應依證據認定之，無證據不得推定其犯罪事實，又不能證明被告犯罪
    者，應諭知無罪之判決，此於刑事訴訟法第一百五十四條及同法第三百零一條第
    一項分別定有明文。
三、公訴人認被告等有上開犯嫌，係以被告等坦承免費搭載及乘坐前開車輛前往投票
    所之事實，及證人余德炎、廖硯、廖清海之證述為其論據，惟訊據被告等均矢口
    否認有右揭犯行，被告乙○○辯稱：伊係被告丙○○、戊○○、甲○○等人年事
    已高，因均為鄰人，受託載送其等前往投票，並無約定為一定之行使等語，被告
    丙○○、戊○○、甲○○則辯稱：伊等行動不便，方拜託乙○○載伊等去投票，
    並無約定投誰等語；經查，被告等於警、偵及本院審理時均供稱未有約定投票之
    對象，互核相符，證人余德炎、廖硯、廖清海之證詞亦僅能證明被告乙○○免費
    搭載丙○○、戊○○、甲○○等人之事實，尚難據此認被告等有何投票之約定，
    且證人廖硯亦證稱：係因伊先生廖清海行動不便，伊方拜託乙○○載廖清海前往
    投票等語，益證被告王瑞前開辯解屬實，且公訴人亦無證據證明被告間確有約定
    投票權之一定行使，實難據其所指證據認被告等有違反刑法第一百四十四條及公
    職人員選舉罷免法第九十條之一第一項之犯行；此外，本院復查無其他積極證據
    足資證明被告有何上開犯行，揆諸首開說明，被告犯罪不能證明，自應為無罪之
    諭知。
三、據上論斷，應依刑事訴訟法第三百零一條第一項，判決如主文。
本案經檢察官丁○○到庭執行職務。
中      華      民      國    九十一    年      五      月      十      日
                                  臺灣彰化地方法院刑事第二庭
                                      法      官  謝  仁  棠
右正本證明與原本無異。
如不服本判決，應於判決送達後十日內，向本院提出上訴狀( 須附繕本 )。
                                      法院書記官  于  淑  真
中      華      民      國    九十一    年      五      月      十      日
